【裁判字號】    92,上易,602
【裁判日期】    920819
【裁判案由】    侵占
【裁判全文】
臺灣高等法院台南分院刑事判決          九十二年度上易字第六二號       Ｃ
      上  訴  人  台灣台南地方法院檢察署檢察官
      被      告  甲  ○  ○
右上訴人因被告侵占案件，不服臺灣台南地方法院九十二年度易字第二五號中華民國
九十二年五月二十六日第一審判決（起訴案號：臺灣台南地方法院檢察署九十一年度
偵字第一二０五九號），提起上訴，本院判決如左：
      主      文
原判決撤銷。
甲○○連續意圖為自己不法之所有，而侵占對於業務上所持有之物，處有期徒刑柒月
。
      事      實
一、甲○○自民國八十八年三月起，任職於大豐富開發股份有限公司（以下稱大豐富
    公司）之業務部門，並於九十年二月間升任業務主管，負責房地產行銷及代收客
    戶繳納之款項等業務。嗣於九十年十一月間，甲○○因與友人合夥投資急需資金
    ，竟意圖為自己不法所有，基於業務侵占之概括犯意，連續於九十年十一月十五
    日、同年十二月十八日、九十一年一月十五日及同年一月二十九日，趁其負責台
    南縣永康市新樂園房地行銷方案之機會，將客戶楊阿春所繳納之款項，分別為新
    台幣（下同）二十萬元、三十八萬元、三十萬元及三十萬元，將之侵占入己，共
    計一百十八萬元，經大豐富公司於九十一年三月間發現上情。
二、案經大富豐公司訴由臺灣台南地方法院檢察署檢察官偵查起訴。
      理      由
一、上訴人即被告甲○○經合法傳喚而未到庭，惟右揭事實業據被告甲○○於偵查及
    原審法院審理時坦承不諱，核與告訴人大豐富公司之告訴代理人乙○○於偵審時
    指訴之情節相符，且有收款證明四紙及和解書一份在卷可稽，被告於上開時間將
    所收取應繳還告訴人之款項，挪為私用，其具有不法所有意圖甚明。本件事證明
    確，被告犯行洵堪認定，自應依法論科。
二、核被告甲○○所為，係犯刑法第三百三十六條第二項之業務侵占罪。被告先後多
    次業務侵占犯行，時間緊接，犯罪構成要件相同，顯均係基於概括犯意，反覆為
    之，應依連續犯之規定，論以一罪並加重其刑。
三、原審因予論罪科刑，固非無見，惟查被告雖於檢察官偵查中與告訴人公司達成民
    事和解，並償還部分款項，有和解書一紙在卷可稽，但是被告後來因失業沒錢繳
    納而違約，已經被告於原審供述在卷（原審卷第十五頁），告訴人公司希望被告
    多還一點、縮短還款期限並找保證人，被告也未能達成，已經被告及告訴人代理
    人於原審陳述明確（原審卷第二九及三十頁），被告迄今未依約還款，尚欠告訴
    人公司五十餘萬元，復經告訴人代理人於本院陳述明確，被告未能賠償告訴人公
    司，平復其所造成之損害，又不出面與告訴人協商合解，不能得到告訴人公司之
    原諒，尚難謂已有所警惕，原判決以被告無再犯之虞，予以被告宣告緩刑四年，
    顯然並不適當，檢察官循告訴人聲請之上訴意旨，執此指摘原判決不當，為有理
    由，自應由本院將原判決撤銷改判，爰審酌被告犯罪之動機、目的係為圖一時僥
    倖，犯後坦承犯行，雖與告訴人達成民事和解，有和解書一份在卷可參，但是未
    依約償還，現仍欠公司五十餘萬元未返還等一切情狀，量處如主文第二項所示之
    刑，以資警惕。
四、上訴人即被告經合法傳喚，無正當理由而未到庭，爰不待其陳述逕行判決。
五、據上論斷，應依刑事訴訟法第三百六十九條第一項前段、第三百六十四條、第二
    百九十九條第一項前段、第三百七十一條、刑法第五十六條、第三百三十六條第
    二項，罰金罰鍰提高標準條例第一條前段，判決如主文。
本案經檢察官邱克斌到庭執行職務。
中    華    民    國      九十二      年      八      月      十九      日
                                  臺灣高等法院臺南分院刑事第六庭
                                      審判長法官  蔡    崇    義
                                            法官  董    武    全
                                            法官  宋    明    中
右正本證明與原本無異。
不得上訴。
                                      法院書記官  李    育    儒
中    華    民    國      九十二      年      八      月     二十一     日
附錄法條：
附錄本案論罪科刑法條：
刑法第三百三十六條：
對於公務上或因公益所持有之物，犯前條第一項之罪者，處一年以上七年以下有期徒
刑，得併科五千元以下罰金。
對於業務上所持有之物，犯前條第一項之罪者，處六月以上五年以下有期徒刑，得併
科三千元以下罰金。
前二項之未遂犯罰之。


司法院資訊處製作；財團法人民間司法改革基金會備份。
